臺灣高等法院臺中分院刑事判決　　　　96年度上易字第1578號
上　訴　人
即　被　告　丙○○
　　　　　　　　　　　2
上列上訴人因詐欺案件，不服臺灣臺中地方法院96年度易字第30
37號中華民國96年7月13日第一審判決（起訴案號：臺灣臺中地
方法院檢察署96年度偵字第10840號），提起上訴，本院判決如
下：
    主  文
原判決撤銷。
丙○○共同意圖為自己不法之所有，以詐術使人將本人之物交付
，處有期徒刑陸月，減為有期徒刑參月，如易科罰金，以新臺幣
壹仟元折算壹日。緩刑參年。
    犯罪事實
一、丙○○於民國九十五年九月初某日，因見報載「隨車小弟」
    之廣告，遂撥打電話，與姓名年籍不詳綽號「嘉裕」之成年
    男子組織之電話詐欺集團相約在臺中市某茶店見面，「嘉裕
    」告知丙○○工作內容為幫公司從事領錢、匯錢之事務，而
    丙○○必須交付其所有之華南商業銀行臺中分行帳號000
    000000000號帳戶、及台中商業銀行松竹分行帳號
    000000000000號帳戶之存摺、提款卡（含密碼
    ）等物供該集團作為轉帳使用，並於有人匯款入其帳戶時，
    由該集團提供車輛，搭載丙○○至金融提款機，由丙○○以
    提款卡將帳戶內之金額以現金提領或轉帳方式交付「嘉裕」
    ，以此方式丙○○可獲取每天新臺幣（下同）一千元之薪資
    等語，丙○○明知上揭方式係詐欺集團詐欺他人財物之犯罪
    行為，仍應允之，並基於共同意圖為自己不法之所有之接續
    犯意聯絡，於九十五年十月二日，由該集團成員撥打電話給
    丁○○○，並佯稱：丁○○○中獎，可得獎金九十五萬元，
    須以海外信託手續使用，而要求丁○○○匯款等語，丁○○○因不知有詐而陷於錯誤，立即依對方指示，於九十五年十
    月三日某時許，匯款八萬元至丙○○上開蛤難商業銀行之帳
    戶內；又於九十五年十月肆日，另由該集團成員撥打電話給
    甲○○，佯稱中獎，須先繳交信託手續費，而要求甲○○匯
    款等語，甲○○因不知有詐而陷於錯誤，立即依對方指示，
    於九十五年十月十三日某時，匯款十二萬元至丙○○上開談
    中商業銀行帳戶內。而丙○○則承前同一接續犯意聯絡，於
    九十五年九月底至十月三日止，密集在一週內之時間，由丙○○持提款卡以現金領款或轉帳方式交付「嘉裕」，最後一
    次係於十月三日，先以現金提領方式提領六次，共二十萬二
    千零四十五元（分別為二萬零六元，共五次，十萬二千零十
    五元，共一次）及轉帳八萬零十五元一次（含手續費十五元
    ，八萬元部分即由丁○○○所匯入）於「嘉裕」，期間丙○○自「嘉裕」處所受領之薪資約三萬元。
二、案經基隆市警察局第四分局、台北市政府警察局中正第二分
    局報請臺灣基隆、台北地方法院檢察署呈請臺灣高等法院檢
    察署檢察長令轉臺灣臺中地方法院檢察署檢察官偵查起訴及
    併案審理。
    理  由
一、被告經合法傳喚，無正當理由而未於審理期日到庭，爰不待
    其陳述，逕行判決。
二、上揭犯罪事實，業據被告丙○○於原審及本院坦承不諱，核
    與被害人丁○○○、甲○○於警詢證訴之情節相符，並有被
    害人丁○○○匯款之玉山銀行匯款回條、被害人甲○○匯款
    之台北富邦銀行匯款委託書、被告上開二帳戶開戶資料、華
    南商業銀行、台中商業銀行存款往來明細表等附卷可稽。依
    上，被告前開自白，確與事實相符。又存摺、提款卡、密碼
    均為關係個人理財之重要工具，一般人皆會妥善保管，而該
    等專有物品如落入不明人士手中，極易被利用為與財產有關
    之犯罪工具，此又係具備一般生活智識者皆能體察之常識；
    參以邇來犯罪人使用他人帳戶作為指示被害人匯款工具之犯
    罪類型層出不窮，並廣經媒體披載，凡對社會動態尚非全然
    不予關注者均能知曉。況且，被告與他人並無任何交易，何
    以不認識之人會主動匯款至其帳戶內？顯然帳戶內匯入之金
    額，必係詐騙集團利用詐術，使被害人匯款入其帳戶所得，
    此為一般智識之人即可得知，被告尤無不知之理。故被告坦
    認上揭犯行，合於情理，益徵可採。且被告於被害人匯款成
    功後，將其提款卡將帳戶內金額，以現金提領或轉帳方式交
    付「嘉裕」之行為，顯屬詐欺取財構成要件行為，主觀上係
    基於正犯之意思，應屬無疑。從而，本件事證明確，被告上
    開犯行，洵堪認定。
三、查姓名年籍不詳自稱「嘉裕」之成年人於取得被告上開帳戶
    之存摺、提款卡、密碼後，所屬詐欺集團成年成員即基於意
    圖為自己不法所有之犯意，訛騙被害人丁○○○、甲○○，
    致其陷於錯誤，依指示匯款至被告上開帳戶，再由被告以提
    款卡轉帳於「嘉裕」，是核被告所為，均係犯刑法第三百三
    十九條第一項之詐欺取財罪。被告與姓名年籍不詳，綽號「
    嘉裕」之成年男子，就上揭詐欺取財罪間，有犯意聯絡及行
    為分擔，均為共同正犯。又被告以詐欺之單一犯意，提供上
    開二帳戶之存摺等物，於一週內密集時、地，接續從事詐騙
    集團內負責提領詐騙所得之行為，其時、地既密集相接，犯
    罪態樣復相同，應論以接續犯之一詐欺罪名。又中華民國九
    十六年罪犯減刑條例已於九十六年七月十六日生效施行，被
    告上開犯罪之時間，在中華民國九十六年四月二十四日以前
    ，所犯合於減刑規定，應依該條例減刑。原審對於被告論罪
    科刑，固非無見，但原審未及審理上開併案之詐欺甲○○部
    分之犯行，及未及依中華民國九十六年罪犯減刑條例予以減
    刑，尚有未洽。上訴人即被告在本院未提出其他有利之證據
    及辯解，其上訴雖無理由，但原審判決既有上開未及審理與
    未及適用法律之處，本院自應將原判決撤銷改判。爰審酌被
    告年僅二十歲，社會經驗不豐，為貪圖私利，任意交付自己
    帳戶之存摺、提款卡、密碼予姓名年籍不詳之人使用，甚至
    還負責提款或轉帳，其犯罪之動機、目的雖然單純，但罔顧
    此舉淪為他人犯罪之工具，助長財產犯罪者遂行詐欺取財之
    目的，同時使犯罪者得以隱匿真實身分，增加查緝罪犯之困
    難，助長犯罪氣焰，危害社會治安，所為可議。另其交付之
    帳戶使詐騙集團使用，致被害人丁○○○、甲○○受騙匯款
    而受有損害，及其犯後態度、事後與被害人丁○○○達成民
    事上和解等一切情狀，量處如主文第二項所示之刑，及依中
    華民國九十六年罪犯減刑條例予以減刑，及減刑後諭知易科
    罰金之折算標準，以示懲儆。末查被告前未曾受任何有期徒
    刑以上刑之宣告，此有臺灣高等法院被告前案紀錄表一紙附
    卷可憑，其年僅二十歲，社會經歷有限，因貪圖私利一時失
    慮，誤觸刑章，經此教訓，自當知所惕勉而無虞再犯，且被
    害人丁○○○當庭表達願意原諒被告之意思，本院綜核各情
    認上開有期徒刑之宣告，已足策其自新，所宣告之刑，以暫
    不執行為適當，併依法諭知緩刑三年，用啟向上。
據上論結，應依刑事訴訟法第三百七十一條、第三百六十九條第
一項前段、第三百六十四條、第二百九十九條第一項前段，刑法
第二十八條、第三百三十九條第一項、第四十一條第一項前段、
第七十四條第一項第一款，刑法施行法第一條之一，中華民國九
十六年罪犯減刑條例第二條第一項第三款、第七條、第九條，判
決如主文。
本案經檢察官乙○○到庭執行職務。
中　　華　　民　　國　　96　　年　　11　　月　　6　　 日
            刑事第九庭  審判長法　官　陳  筱  珮
                              法　官　趙  春  碧
                              法　官　余  仕  明
上列正本證明與原本無異。
不得上訴。
                              書記官  林  玉  惠
中　　華　　民　　國　　96　　年　　11 　 月　　6　   日
